# Irregular Verbs

<!-- Accents ------------------------------------->
<!-- &agrave;
     &egrave;
     &igrave;
     &ograve;
     &ugrave; -->

## Faigh - to get (irregular)

### Past tense

[Duolingo::Tech](https://www.duolingo.com/skill/gd/Tech/tips-and-notes)

|        |                        |
| ------ | ---------------------- |
| Fhuair mi peata &ugrave;r | I got a new pet |
| Cha d' fhuair mi peata &ugrave;r. | I didn't get a new pet. |
| An d' fhuair thu peata &ugrave;r? | Did you get a new pet? |
| Nach d' fhuair thu peata &ugrave;r? | Didn't you get a new pet? |

